臺灣臺北地方法院行政訴訟判決　
111年度交字第143號
原      告  劉正如
被      告  新北市政府交通事件裁決處
                    設新北市○○區○○路0段000號2樓
代  表  人  李忠台  住同上
訴訟代理人  黃曉妍律師
複 代 理人  高宏文律師
上列當事人間交通裁決事件，原告不服新北市政府交通事件裁決
處中華民國111年3月1日新北裁催字第48-CU0000000號裁決，提
起行政訴訟，本院判決如下：
    主      文
一、原告之訴駁回。
二、訴訟費用新臺幣300元由原告負擔。
    事實及理由
一、程序部分：
    原告不服被告民國111年3月1日新北裁催字第48-CU0000000
    號違反道路交通管理事件裁決書（下稱原處分）而提起行政
    訴訟，核屬行政訴訟法第237條之1第1項第1款規定之交通裁
    決事件，爰依行政訴訟法第237條之7規定，不經言詞辯論，
    逕為判決。
二、爭訟概要：
(一)原告於110年11月27日15時15分許將車號000-0000號自用小
    客車(下稱系爭車輛)，停放在新北市○○區○○街00號前(下稱
    系爭地點)劃設紅線路段，經新北市政府警察局新店分局(下
    稱舉發機關)員警填製新北市警交大字第CU0000000號舉發違
    反道路交通管理事件通知單(下稱舉發通知單)予以舉發。
(二)原告不服舉發通知單向被告陳述意見，經舉發機關查復違規
    屬實，被告審認原告有「在禁止臨時停車處所停車」之違規
    行為，乃依道路交通管理處罰條例第56條第1項第1款及第85
    條第1項規定開立原處分，裁處原告新臺幣（下同）900元罰
    鍰，於111年3月1日送達原告。原告不服原處分，於同日向
    本院提起行政訴訟。
三、原告起訴主張及聲明：
(一)主張要旨：
　  原告當日駕駛系爭車輛停放位置應為白線，且原告已在系爭
    地點停放多年，並有多輛車子均停放在此處。又系爭地點地
    上同時標示有白線及紅線，標示不清楚，駕駛人應如何遵循
    ？應屬劃線的問題，而非駕駛人之問題。
(二)聲明：原處分撤銷。　　
四、被告答辯及聲明：
(一)答辯要旨：
　1.依員警答辯報告表，員警於擔服守望交整勤務時，獲報有車
    輛違規停放在系爭地點，抵達現場後見有一車牌000-0000號
    自小客車停放在該處，駕駛座處於無人之狀態，且附近亦未
    見駕駛人，顯非屬於「可立即行駛」之情形，自難謂其行為
    符合臨時停車之必要要素，應回歸「停車」行為之認定。又
    系爭車輛停放處之路面確實劃設有紅線，為「禁止臨時停車
    處所」，停車與臨時停車屬不法層升關係，禁止臨時停車處
    當然亦禁止停車，是以，原告將系爭車輛停放在劃設紅線之
    道路，「在禁止臨時停車處所停車」之違規屬實，被告據此
    作成裁罰處分，應無不當。
　2.經被告檢附現場照片函詢新北市政府交通局，其就該標線疑
    義略以：「新北市○○區○○街00號於旨案違規時間為紅線，紅
    線範圍以地面實際劃設為準。」，確認該址於違規當時確實
    受地面紅線規制，為禁止臨時停車處所；且自現場採證照片
    以觀，於系爭車輛停放處劃設紅實線，而紅實線下有一小段
    白色長條區塊，然明顯已遭紅線覆蓋，且停放處前後路面亦
    均為紅線區域。又該溫泉路屬雙向單車道，車道寬幅狹小，
    行經此處之用路人對於此處禁止停車應能預見，況且本件紅
    色標線劃設清晰且連續不間斷，應不致誤導用路人該址為可
    停車處所。
(二)聲明：駁回原告之訴。　　　　
五、爭點：
    系爭地點劃設之紅線，有無不清晰而令人無法辨識之情事？
六、本院之判斷：
(一)應適用之法令：道路交通管理處罰條例第56條第1項第1款（
    附錄）。
(二)如爭訟概要欄所載之事實，除後述之爭點外，其餘為兩造所
    不爭執，並有舉發通知單（見本院卷第63頁）、送達證書（
    見本院卷第79頁）及原處分（見本院卷第77頁）在卷可佐，
    該情堪以認定。
(三)系爭地點劃設之紅線，並無不清晰之情事：
　1.按道路交通標誌標線號誌設置規則第149條第1項第1款第5目
    規定：「標線依其型態原則上分類如下：一、線條：以實線
    或虛線標繪於路面或緣石上，用以管制交通者，原則上區分
    如下：（五）紅實線：設於路側，用以禁止臨時停車。」、
    道路交通安全規則第112條第1項第1款規定：「汽車停車時
    ，應依下列規定：一、禁止臨時停車處所不得停車。」，足
    見紅實線屬於禁制標線之一種，性質上為一般行政處分，其
    在課予用路人不得於紅實線劃設範圍內停車之不作為義務。
　2.觀諸卷附新北市政府警察局新店分局111年1月7日新北警店
    交字第1104149914號函、111年3月29日新北警店交字第1114
    108374號函及員警申訴答辯報告表略以：員警於110年11月2
    7日執行勤務期間，於同日15時15分接獲通報至系爭地點告
    發違規停車，見系爭車輛於系爭地點違規停車，違規事實明
    確，遂依道路交通管理處罰條例第7條及第56條第1項第1款
    規定開單舉發等情（見本院卷第71頁、第81頁、第85頁）。
    參以現場採證照片所示(見本院卷第83至84頁)，系爭車輛停
    放之地面上劃設清晰可見之紅色標線。再參以新北市政府交
    通局111年6月10日新北交工字第1111072977號函載明：「系
    爭地點於旨案違規時間為紅線，紅線範圍以地面實際劃設為
    準」，足見原告確有將系爭車輛違規停放在劃有禁止停車標
    線之處所，故被告所為原處分，並無違誤。
(四)至原告雖主張系爭地點所劃設為白線，可以停車等語。惟查
    ，經本院細繹採證照片所示(見本院卷第84頁)，系爭地點之
    白線上方業經紅線所覆蓋，縱有少許白線未遭紅線全部覆蓋
    ，惟紅線覆蓋之面積已多達三分之二，且紅線覆蓋白線後往
    前、後路面繼續延伸而不間斷，足以使一般用路人知悉系爭
    地點為標設紅線之禁止停車處所，並無標線劃設不清而令人
    無法辨識之情事，故原告上開主張，核與採證照片所示不符
    ，尚難採認。
(五)本件判決基礎已臻明確，兩造其餘攻擊、防禦方法及訴訟資
　　料經本院審酌後，核與判決結果不生影響，無一一論述之必
　　要，併此敘明。　　
七、結論：
　　原處分認事用法並無違誤，原告主張撤銷原處分為無理由，
    應予駁回。至本件第一審裁判費為300元，應由敗訴之原告
    負擔，爰確定第一審訴訟費用額如主文第2項所示。
中　　華　　民　　國　　111 　年　　9 　　月　　5 　　日
　　　　　　　　  行政訴訟庭  法　官　黃子溎
上為正本係照原本作成。
如不服本判決，應於送達後20日內，向本院提出上訴狀並表明上
訴理由（原判決所違背之法令及其具體內容或依訴訟資料可認為
原判決有違背法令之具體事實)，其未載明上訴理由者，應於提
出上訴後 20 日內向本院補提理由書（上訴狀及上訴理由書均須
按他造人數附繕本，如未按期補提上訴理由書，則逕予駁回上訴
），並應繳納上訴裁判費新臺幣 750 元。
中　　華　　民　　國　　111 　年　　9 　　月　　5 　　日
                              書記官  藍儒鈞
附錄（本件參考法條）：
1.道路交通管理處罰條例第56條第1項第1款　　
　汽車駕駛人停車時，有下列情形之一者，處新臺幣600元以上1
  200元以下罰鍰：
　一、在禁止臨時停車處所停車。　　
　　　
訴訟費用計算書
項　　　　目　　金　額（新臺幣）　　備　註
第一審裁判費　　 300元             
合        計　　 300元